臺灣桃園地方法院刑事判決
110年度訴字第210號
公  訴  人  臺灣桃園地方檢察署檢察官 
被      告  陳耀宗



指定辯護人  施泓成律師
上列被告因違反毒品危害防制條例等案件，經檢察官提起公訴（
109 年度偵字第30976 、31225 號），本院判決如下：
    主  文
丁○○犯販賣第三級毒品而混合二種以上之毒品未遂罪，處有期徒
刑肆年陸月；又犯妨害公務執行罪，處有期徒刑陸月，如易科罰
金，以新臺幣壹仟元折算壹日。
扣案如附表所示之物均沒收。
    事  實
一、丁○○明知4-甲基甲基卡西酮、芬納西泮均係毒品危害防制條
    例第2 條第2 項第3 款列管之第三級毒品，且毒品咖啡包常
    混雜不同毒品成分，不得非法販賣，竟意圖營利，基於販賣
    含前揭第三級毒品成分毒品咖啡包之犯意，於民國109 年10
    月8 日某時，利用手機通訊軟體「WECHAT（微信）」，以暱
    稱「麗富美容美體服務」（起訴書誤載為「麗美容美體服務
    」）帳號，在公開群組聊天室「使命必達全桃園可廣」中刊
    登「新鮮燕窩1：700」、「限時活動買3 送1 」等兜售毒品
    訊息，適桃園市政府警察局平鎮分局龍岡派出所警員林宇盛執
    行網路巡邏查悉上開訊息，喬裝購毒者與「麗富美容美體服務
    」聯繫，雙方談妥以新臺幣（下同）4 千元之價格，購買混
    合上開第三級毒品成分之毒品咖啡包10包。警員林宇盛於同
    日21時17分許，依約抵達「娛樂高手」網咖（址設桃園市○○
    區○○○000 ○0 號），即見丁○○在網咖前等候，待丁○○向林宇盛
    確認身分，示意林宇盛隨其進入網咖內廁所。嗣丁○○將原放
    置在廁所內之毒品咖啡包10包交付乙○○時，乙○○旋表明身分
    ，交易因此未遂，當場扣得如附表所示物品。
二、丁○○聽聞乙○○表明警員身分、欲當場逮捕丁○○之際，明知乙○○以及原在網咖內埋伏、聞聲而來表明身分之甲○○均係依法
    執行職務之員警，丁○○為脫免逮捕，竟另基於妨害公務之犯
    意，與乙○○、甲○○推擠、扭打，並出手攻擊甲○○之下體，致
    甲○○之右上臂、膝蓋紅腫挫傷、下體疼痛（所涉傷害罪嫌，
    未據甲○○告訴），又伺機將其攜帶、如附表編號二所示手機
    往地面大力摔擲，手機因此毀損而無法開機，以此等強暴方
    式妨害乙○○、甲○○執行職務，嗣林宇盛施以辣椒水噴霧始逮
    捕成功。
三、案經桃園市政府警察局平鎮分局移送臺灣桃園地方檢察署檢
    察官偵查起訴。
    理  由
壹、程序部分
一、被告以外之人於偵查中向檢察官所為之陳述，除顯有不可信
    之情況者外，得為證據，刑事訴訟法第159 條之1 第2 項定
    有明文。被告丁○○之辯護人爭執證人乙○○、甲○○於偵訊中證
    詞之證據能力，惟查，乙○○、甲○○於檢察官偵查時係以證人
    身分依法具結（見臺灣桃園地方檢察署109年度偵字第30976
     號卷【偵30976 卷】第101-107頁），且依該等證述作成時
    之外部情狀觀察，檢察官並無違法取證之狀況，是其等於偵
    查中之證詞，並無顯不可信之情況。而被告及其辯護人並未
    釋明乙○○、甲○○於偵查中所述有何「顯有不可信之情況」存
    在及可供本院調查之證據，且乙○○、甲○○於審判中亦經傳喚
    到庭，賦予被告行使對質詰問之機會，則被告之對質詰問權
    已延緩至審判中確保，是乙○○、甲○○於偵查中之陳述自得作
    為本案證據。
二、被告及辯護人又爭執警員乙○○、甲○○所製職務報告、查訪紀
    錄表之證據能力，惟本判決未引用前揭職務報告、查訪紀錄
    表作為認定事實之依據，故不贅述其證據能力。
三、至本判決援引上開壹、一、二所述以外之供述及非供述證據
    ，均係依法取得，並經本院於審理期日踐行合法之調查，檢
    察官、被告及辯護人於本院言詞辯論終結前，亦未爭執其證
    據能力，自得採為判決之基礎。
貳、實體部分
一、認定犯罪事實所憑之證據及理由
　　訊據被告固供承於109 年10月8 日晚間，在「娛樂高手」網
    咖門口與乙○○見面，有帶乙○○至網咖廁所，其後為警逮捕之
    事，然矢口否認有何販賣本案毒品咖啡包、妨害公務犯行，
    辯稱：伊打網咖時有個男子給伊200 元，叫伊去門口等人，
    剛好伊要去網咖旁邊的7-11超商買東西，在門口遇到喬裝警
    員，他問伊廁所在哪裡，伊就帶警員去廁所，中間沒有任何
    交談，進廁所後，伊也順便上廁所，警員就突然從背後打伊
    ，所以伊才還手，之後他才說是警察，但他沒有出示證件，
    他表明身分後伊就沒有反抗云云。辯護意旨略以：依現存事
    證，無法認定起訴書所載微信帳號「麗富美容美體服務」為
    被告所用，且依警員乙○○手機內微信對話截圖，對方稱：「
    我請司機過去」、「司機在附近了」、「龍岡隆昌路娛樂高
    手好嗎？他到那了、麻煩移動一下」等語，可認對方未在網
    咖內，自非當時人在現場之被告。再者，對話截圖未連貫，
    欠缺上下文，可信性存疑。其中尚有警員與對方視訊通話37
    秒之紀錄，惟自門口監視器畫面觀之，被告並無使用手機通
    話，亦無法辨認是否有警員與被告一同進入網咖，顯見與警
    員通話之人非被告。再者，乙○○證稱曾與被告視訊，斯時被
    告戴著口罩，其竟可辨識被告輪廓，異於常情，且監視器影
    像未見被告戴口罩，此部分與事證不符。另乙○○稱誘捕偵查
    時不會帶密錄器，但警員甲○○於審理時稱有攜帶密錄器，兩
    者說法矛盾。被告對於員警於廁所取得之咖啡包為毒品並不
    知情，員警亦未就交易過程舉證。又被告雖有推擠員警，然
    員警未出具證件、未穿著制服，違法執行在先，被告主觀上
    無妨害公務之故意。診斷證明書亦未記載甲○○下體傷勢，無
    從認被告有攻擊警員甲○○之下體云云。經查：
　㈠被告於109 年10月8 日晚間，在「娛樂高手」網咖門口前與
    乙○○見面，2 人一同至網咖廁所，其有反抗乙○○之抓補，如
    附表編號一所示毒品咖啡包10包係在網咖廁所查扣，如附表
    編號二所示手機為其所有，手機之鏡面破裂等節，業據被告
    供承在卷（見臺灣桃園地方檢察署109 年度偵字第31225 號
    卷【下稱偵31225 卷】第17-20、22、78-79頁；本院110年
    度訴字第210 號卷【下稱訴字卷】第104-105頁），並有桃
    園市政府警察局平鎮分局扣押筆錄、扣押物品目錄表、如附
    表編號二所示手機破損照片附卷可稽（見偵30976 卷第39-4
    2、61頁）。而如附表編號一所示咖啡包經送驗，檢出含第
    三級毒品4-甲基甲基卡西酮、芬納西泮成分，亦有桃園市○○○○○○鎮○○○○○○○○○○○○○號對照表、桃園市政府警察局毒品檢
    體送驗紀錄表、桃園市政府警察局平鎮分局109 年12月14日
    平警分刑字第1090037520號函暨所附交通部民用航空局醫務
    中心航藥鑑字第0000000號毒品鑑定書可佐（見偵30976 卷
    第51、57、109-111頁），前揭事實，首堪認定。
　㈡被告販賣本案毒品咖啡包、妨害公務之犯行，尚有下列證據
    可佐：
　⒈證人即喬裝購毒者之警員乙○○於偵訊時證稱：一開始伊用微
    信與被告聯繫，事先在網路上約定用4 千元交易10包咖啡包
    ，龍昌路交易地點是被告叫伊過去，到網咖門口時就打微信
    給他，伊看到被告在網咖旁的超商跟伊對望，邊看著伊，邊
    拿著電話跟伊對話，問伊有帶錢嗎，伊說有、要先看貨。被
    告一開始不願意，說先給錢，伊說人都來了，還會跑掉嗎？
    後來被告叫伊跟著他，帶伊進去網咖廁所，將他預藏的咖啡
    包拿出來，伊先點貨，假裝要拿錢給被告，就表明身分是警
    察、外面都是伊同事，被告就說為何要配合，當時伊已抓住
    被告雙手，被告反抗、要脫逃，想衝出廁所外，伊就大喊，
    請支援同事即甲○○過來幫忙，被告有出手抓甲○○生殖器，伊
    3 人纏鬥過程中，被告把手機拿出來刻意往地板摔，手機就
    無法開啟了等語（見偵31225 卷第98-99頁）；於本院審理
    時證稱：伊在網路上發現販毒廣告，與對方相約，後來約到
    網咖面交。伊知道地點後，有把網咖地址傳訊息給甲○○，甲○○先到網咖內埋伏，伊騎車到網咖門口時，被告是站在網咖
    旁的超商門口，他那時候打電話給伊，伊有接電話的動作，
    兩邊都在尋找人在哪裡，對到眼那一刻就知道是對方了。一
    開始被告叫伊先給錢，伊說伊人都到了，也不會跑，被告才
    帶伊進去網咖，當時他走在前面，叫伊跟著他，直接穿越網
    咖進到廁所，廁所內有個置物架，被告將毒品放在上面，伊
    看到毒品咖啡包後，跟被告表明伊是警察，當時伊抓住被告
    雙手，但被告不配合逮捕，一直想要跑，從廁所開始跟伊扭
    打到外面，甲○○才來幫忙，換成甲○○跟被告扭打在一起，過
    程中被告出手抓甲○○下體，過一陣子，伊與甲○○才合力將被
    告控制在地板，被告還在掙扎、不配合，伊拿辣椒水出來噴
    ，噴完後被告才比較配合，其他支援警力陸續到場。逮捕過
    程中伊印象很深刻，被告是直接把他手機砸向地板。甲○○於
    逮捕被告過程中有受傷，凌晨有去掛急診驗傷，回派出所後
    ，他雖然有說下體會痛，但驗傷就以外傷為主，沒有特別針
    對生殖器去驗傷等語（見訴字卷第186-200頁）。
　⒉證人甲○○即案發當日到場支援之警員於偵訊時證稱：當時伊
    先到網咖內埋伏，伊看到被告帶著乙○○從網咖大門往廁所走
    過去，後來看到廁所有動靜，乙○○大叫趕快幫忙，伊衝進廁
    所時，被告跟乙○○已在拉扯，被告要往外跑，伊擋他、不讓
    他離開，被告一直反抗，推擠伊和乙○○，伊抓被告的腳，跟
    他一起跌倒，被告就用手抓伊下體，叫他停止，他不理會，
    伊才使用強制力，將他壓在地上等語（見偵31225 卷第98頁
    ）；於本院審理時證稱：當時伊先到網咖內假裝客人埋伏，
    之後就看到乙○○跟被告一起進網咖廁所，被告走在前面，乙○○走在後面，之後伊看到他們開始扭打，伊就衝進去喊：「
    警察、請配合」，被告說：「什麼警察」，把伊推倒，伊就
    跟被告扭打起來，伊請被告配合，但他一直反抗，拉扯過程
    中，被告抓伊下體，伊傷勢都是在拉扯時造成的，主要是胸
    口不舒服才去掛急診，沒有驗下體的傷。被告在掙扎過程中
    手機有掉出來，他就抓他手機大力往地上砸。一開始拉扯時
    是站著，後來伊、乙○○、被告3 人都都倒地，乙○○有拿辣椒
    水噴被告等語（見訴字卷第201-209頁）。
　⒊觀乙○○、甲○○上開證詞，其等就本案誘捕偵查之經過、被告
    抗拒逮捕之具體情形、甲○○受傷之原因、扣案手機毀損之緣
    由各節，互核大致相符。並有載明甲○○之傷勢為「右前胸挫
    傷、右上臂挫瘀傷、雙膝擦傷」之聯新國際醫院診斷證明書
    、微信對話紀錄截圖照片、販毒廣告照片、甲○○之傷勢照片
    附卷可佐（見偵30976 卷第47、61-68頁）。而扣案之毒品
    咖啡包共計10包，亦與對話紀錄內約定交易之數量相符，在
    在可徵乙○○、甲○○所述並非憑空虛構。而
　　乙○○、甲○○與被告素不相識，僅係依法執行勤務之警員，於
    偵、審中更具結以擔保證詞之憑信性，實無僅為單一案件績
    效，故意誣指被告而自陷偽證罪、連累公職生涯之必要。況
    被告曾於偵、審中脫口供承：扣案咖啡包是先放在廁所，伊
    要帶人去廁所拿上開物品，因此在網咖旁7-11等候等語（見
    偵30976 卷第80頁；本院109 年度聲羈字第539 號卷【下稱
    聲羈卷】第22-23頁；訴字卷第105頁），更可佐見被告即為
    乙○○在微信上聯絡、欲進行毒品交易之人。
  ㈢被告知悉乙○○、甲○○為依法執行職務之員警，而有妨害公務
    之主觀犯意及客觀犯行： 
　⒈現行犯，不問何人得逕行逮捕之。犯罪在實施中或實施後即
    時發覺者，為現行犯。被告抗拒拘提、逮捕或脫逃者，得用
    強制力拘提或逮捕之，但不得逾必要之程度，刑事訴訟法第
    88條第1 、2 項及同法第90條分別定有明文。又刑事訴訟法
    第88條關於現行犯逮捕之規定，乃係對於被告施以強制處分
    ，因現行犯之逮捕常見有急迫之情形，故法無明文須先告知
    犯罪嫌疑及所犯所有罪名，始得加以逮捕，凡符合刑事訴訟
    法第88條規定之要件者，其逮捕即屬合法。被告既為販賣本
    案毒品咖啡包之現行犯，則乙○○、甲○○以警察身分，依前揭
    規定逮捕，自屬依法執行職務之公務員無疑。復稽諸乙○○、
    甲○○前揭證詞及甲○○之診斷證明書，可知乙○○於被告出示毒
    品咖啡包後即表明身分，甲○○發現被告與乙○○扭打，進入網
    咖廁所襄助乙○○時，亦表明警察身分、要求被告配合，被告
    卻在遭乙○○抓住雙手時，即以拉扯、推擠等動作拒捕，欲掙
    脫拘束往廁所外逃跑，經乙○○、甲○○合力壓制、扭打，甚至
    施用辣椒水，被告始束手就擒，甲○○還因此受有多處傷勢，
    是被告既知乙○○、甲○○為依法執行逮捕現行犯職務之員警，
    仍對其等施以拉扯、推擠之有形力，藉以抗拒逮捕，適足證
    被告具備妨害公務之主觀犯意及客觀行為。被告於審理中改
    口稱：僅係偶遇乙○○詢問廁所位置，帶乙○○至廁所，卻不明
    究理突然遭受毆打云云，實係顯違常情之辯解，毫無可採。
　⒉再者，被告於反抗員警逮捕過程中，將其隨身攜帶之手機大
    力擲向地面而摔損一節，迭據證人乙○○、甲○○證述明確。觀
    扣案手機之照片（見偵30976 卷第61頁），螢幕呈蜘蛛網狀
    碎裂，倘若僅係拉扯間不慎自被告口袋掉落地面，應不致使
    手機出現如此大面積、破碎傷痕，更徵乙○○、甲○○所述被告
    施以相當大之力道、故意砸損手機證詞較為可採。而以被告
    故意毀損自身手機此等有違常情之舉，益見其應係對販毒之
    事東窗事發、來人為警員、即將被逮捕之事瞭然於心，為湮
    滅證據，伺機將用來聯繫毒品交易之手機摔毀，以增加後續
    檢警偵辦之障礙，被告所為實則更加彰顯其有妨害警方查緝
    犯罪、妨害公務之意。
　㈣被告與辯護人雖另以前詞置辯，惟查：
　⒈被告於偵訊時先稱：有不認識的人在網咖門口給伊200 元，
    他用袋子裝毒品放在廁所，伊當時不知道那是毒品，伊只是
    照那個人的指示帶警察去廁所拿毒品云云（見偵30976 卷第
    80頁）；於羈押訊問時卻稱：有個戴眼鏡的男子，胖胖的，
    給伊200 元，他把扣案毒品咖啡包放在網咖廁所，說會有人
    跟伊碰面，要伊帶人去廁所拿上開物品云云（見聲羈卷第22
    -23頁）；於本院準備程序時改稱：伊當天去7-11買東西時
    遇到警員，警員問伊廁所在哪裡，伊就帶他去廁所。伊在打
    網咖時，有一個不認識的老年男子給伊200 元，說等一下有
    人會來，叫伊去門口等，但他沒有說等到人要幹嘛云云（見
    訴字卷第105頁），可見被告就是否有人付費請其等候特定
    人到場、付費該人之形貌、其是否知悉廁所內放置本案毒品
    咖包、該人是否指示其帶員警至網咖廁所內取物等節，於偵
    、審中歷次供述不一，前後矛盾，自難採信。
　⒉販毒者為逃避刑責、降低遭查獲之風險，不將毒品放在身上
    或垂手可及之處，而係在特定地點埋包，收受價金後始交付
    毒品，或告知購毒者放置毒品地點，由購毒者自取，類此交
    易方式在司法實務上屢見不鮮。亦有犯嫌本人即為實際販毒
    者，為求淡化自身角色、犯罪情節從輕，而謊稱係與他人合
    資購毒、代友人出貨，或自己僅為送貨司機等卸責之詞，均
    非罕例，此節亦據富有毒品查緝經驗之警員乙○○於本院審理
    時證述：警方知道賣毒者不一定會把毒品放在身上，他們也
    會怕遇到警察，所以伊會跟支援的同事說不要太快就有動作
    。伊自己也查獲過販毒被告講自己是司機，但查獲後看他手
    機，手機是他本人在用等語明確（見訴字卷第188-190頁）
    。而觀「麗富美容美體服務」與乙○○於微信上對話（見偵30
    976 卷第62-66頁），可知「麗富美容美體服務」對於未曾
    交易過之乙○○，本欲先視訊交談以確認身分，又曾於過程中
    更換交易地點，警覺性甚高。乙○○之所以能確認當日交談、
    現身交易者為被告，係因面交前有先與對方視訊，從畫面中
    看過輪廓、聽到對方聲音，抵達約定之網咖交易地點時，被
    告亦在網咖旁之超商門口等候，雙方更有打電話、彼此照面
    、確認過眼神之舉，此節業據證人乙○○於審理時證述在卷（
    見訴字卷第187、189-190頁）。復經本院勘驗網咖旁超商門
    口監視器畫面（見訴字卷第105、242、247頁），雖囿於鏡
    頭角度及拍攝範圍，未能錄得網咖門口人員進出情形，但確
    實可見被告在超商門口站立等候約20秒，之後低頭看向手機
    ，隨即往畫面上方網咖方向走去等舉動。況被告引導乙○○至
    網咖廁所後，取出之毒品咖啡包恰好為「麗富美容美體服務
    」與乙○○約定交易之10包。綜上各節互相勾稽，足認當日與
    乙○○聯繫毒品交易之人確為被告無訛。又乙○○雖證稱視訊時
    被告戴著口罩，但不等同被告於面交時仍面覆口罩，更不能
    逕此推認乙○○即無法從聲音、在門口相約照面、確認眼神等
    舉動認出被告即為其交易之對象。辯護意旨徒以對話內容提
    到「司機」，監視器未拍攝到被告與乙○○一同進入網咖情形
    ，或以乙○○難以辨識交易對象之輪廓，監視器中被告未著口
    罩，即主張被告並非本案販毒者云云，均無可採。
　⒊員警值勤時常見穿戴在身上之密錄器大小約長8 公分、寬6 
    公分、厚度4 公分一節，亦據警員乙○○證述在卷（見訴字卷
    第193頁），倘若將此具相當尺寸及份量之物配戴在身上蒐
    錄誘捕偵查之過程，不難想見以密錄器之突兀形狀及拍攝時
    閃爍亮光，應極易被犯嫌察覺，導致查緝工作功虧一簣，是
    乙○○稱其與被告相約面交時，未配戴密錄器蒐證，而由事先
    埋伏在網咖內之甲○○配戴密錄器，尚符常情。再者，乙○○證
    稱警方查獲販毒者後，往往會透過撥打手機至當初聯繫交易
    之號碼來確認犯嫌身份（見訴字卷第194頁），甲○○亦證稱
    制伏被告過程中密錄器遭被告拔除、摔離其身，事後檢視發
    現密錄器發燙、影片毀損等情（見訴字卷第203、205、207
    頁），豈可因被告故意破壞員警蒐證之舉，導致被告之手機
    無法開機、警方密錄器影片毀損，反指員警未就交易過程舉
    證，此部分辯護意旨同屬無理。
　⒋警察職權行使法第4 條固規定：「警察行使職權時，應著制
    服或出示證件表明身分，並應告知事由。警察未依前項規定
    行使職權者，人民得拒絕之。」參酌其立法理由：「一、警
    察執行職務，為執行公權力之行為，為使人民確信警察執法
    行為之適法性，因此警察執行職務時，須使人民能確知其身
    分，並有告知事由之義務，爰於第一項規定。二、警察人員
    行使職權，既未著制服，亦未能出示服務證件，顯難澄清人
    民之疑慮。此時為保障人民免受假冒警察者之撞騙，應使其
    有權拒絕警察人員行使職權，爰於第二項規定。」可知上開
    規定旨在保障人民對於客觀上是否為警察行使職權有疑慮者
    ，賦予其拒絕之權利，倘若人民已確知行使職權者為警察，
    自不得率予拒絕，否則無異於強令治安現場第一線之執法員
    警，放任急迫情事或重大危害於不顧，而以出示證件表明身
    分為首要任務，適足以妨害警察職權之行使，當非上開規定
    之本旨。職是，縱認乙○○、甲○○因誘捕偵查而身著便服，且
    因突遭被告激烈反抗、掙脫，未及於第一時間出示證件表明
    警員身分，而有違警察職權行使法第4 條第1 項之規定，致
    其等此部分行使職權稍有微疵，但非當然推翻被告主觀上已
    對乙○○、甲○○2 人之警員身分有所認知之事實，亦不能使警
    員乙○○、甲○○喪失依法執行法律之權力，換言之，此無礙於
    乙○○、甲○○繼續得依法行使職權逮捕被告，以免身為販毒現
    行犯之被告逃逸，其理至明。被告既已因乙○○、甲○○口頭表
    示身分而知悉其等為執行職務之員警，業經審認如前，自無
    從任意以強暴脅迫之方法，拒絕員警實施逮捕甚明。辯護意
    旨徒以員警未出具證件、未穿著制服為由，主張被告主觀上
    無妨害公務之故意，要無可採。
　⒌診斷證明書雖未記載甲○○下體之傷勢，然被告出手抓甲○○下
    體一節，業據證人甲○○指證歷歷，亦與證人乙○○所述相符，
    詳述如前。況甲○○主要係因胸口不適而至醫院急診、驗傷，
    此據其於審理時證述在卷（見訴字卷第204頁），生殖器又
    屬隱私部位，則甲○○就醫時主訴症狀未提及下體傷勢，抑或
    感覺尷尬，而未使醫師一併檢視下體傷勢，並非有違事理，
    更無從僅以診斷證明書未記載下體傷勢，逕推認被告未攻擊
    甲○○之下體。此部分辯護意旨同無足取。　
　㈤綜上所述，被告辯護人所辯各節均非可採，本案事證明確，
    上開犯行均堪認定，應依法論科。
二、論罪科刑
　㈠被告行為後，刑法第135 條於110 年1 月20日修正公布，並
    自同年月22日施行，修法前刑法第135條 第1 項規定：「對
    於公務員依法執行職務時，施強暴脅迫者，處3 年以下有期
    徒刑、拘役或9 千元以下罰金。」，修正後之罰金法定刑提
    高為：「30萬元以下罰金」，顯然不利於被告，是本案應適
    用修正前刑法第135 條第1 項規定論處。
　㈡毒品條例第9 條第3 項明定：「犯前五條之罪而混合二種以
    上之毒品者，適用其中最高級別毒品之法定刑，並加重其刑
    至二分之一。」，此規定屬刑法分則加重之性質而成為另一
    獨立之罪，且所摻雜調合之某種或數種毒品，即使僅占微量
    ，因本質仍屬混合毒品，施用之危險性及致死率，仍較單一
    種類毒品為高，是除有明確事證證明該混合毒品之危險性及
    致死率與單一種類毒品相同以外，此規定均應適用於混合毒
    品，以遏止混合毒品之氾濫。而被告為警當場查扣如附表編
    號一所示毒品咖啡包，經送驗同時檢出含第三級毒品4-甲基
    甲基卡西酮、芬納西泮成分，即屬毒品條例第9 條第3 項所
    稱之混合二種以上之毒品。　
　㈢是核被告就事實欄一所為，係犯毒品危害防制條例第9 條第3
     項、第4 條第6 項、第3 項之販賣第三級毒品而混合二種
    以上之毒品未遂罪；就事實欄二所為，則係犯修正前刑法第
    135 條第1 項之妨害公務執行罪。　
　㈣公訴意旨漏未論及被告構成毒品危害防制條例第9 條第3 項
    之混合二種以上毒品情形，尚有未洽，惟起訴之基本事實同
    一，且經本院當庭諭知被告亦可能涉犯上開罪名（見訴字卷
    第242 頁），而予其及辯護人答辯機會，應足保障其防禦權
    ，爰依刑事訴訟法第300 條規定，變更起訴法條。
　㈤本案並無事證可認被告持有之第三級毒品純質淨重已達5 公
    克以上，此部分持有第三級毒品行為，核屬不罰行為，無為
    販賣行為吸收而不另論罪之問題，附此說明。
　㈥刑法之妨害公務執行罪所保護者，係在保護國家公權力之正
    當行使，屬國家法益。被告於密切接近之時間，在同一場所
    ，推擠值勤之警員乙○○、甲○○，又出手攻擊警員甲○○之下體
    ，均係出於脫免逮捕之目的，侵害相同之國家法益，顯係基
    於單一犯意接續所為，各行為彼此間獨立性極為薄弱，屬接
    續犯，僅成立一妨害公務執行罪。　
　㈦被告如事實欄一、二所示2 罪間，犯意各別，行為互殊，應
    分論併罰。
　㈧刑之加重、減輕事由：
　⒈被告所為販賣第三級毒品而混合二種以上毒品未遂罪，應依
    毒品危害防制條例第9 條第3 項規定加重其刑。
　⒉被告已著手於販賣毒品犯行之實行而不遂，然因喬裝買家之
    警員欠缺購買真意，自始即屬販賣行為不能完成，為未遂犯
    ，依刑法第25條第2 項規定，按既遂犯之刑減輕之。
　⒊被告有前揭刑之加重及減輕事由，依刑法第71條第1 項先加
    而後減之。　　
　㈨爰以行為人之責任為基礎，審酌被告不思以正途賺取金錢，
    明知毒品為國家嚴加查緝之違禁物，為牟求私利，猶無視法
    律禁制販賣本案毒品咖啡包，所為助長毒品流通，對社會所
    生危害程度非輕。又於警員乙○○、甲○○表明身分後，明知其
    等依法執行職務，竟施以強暴，侵害警察機關執行職務之尊
    嚴，更影響社會秩序及國家公權力之執行，所為全無可取。
    復考量被告完全否認犯行，犯後態度不佳，並斟酌其犯罪動
    機、目的、本案查獲毒品數量不多，且未成功售出即為警查
    獲，毒品尚未對外流通而造成實質危害，另其施強暴抗拒逮
    捕、湮滅證據、更致警員受傷等犯罪情節，兼衡被告於警詢
    時自陳之智識程度、家庭經濟狀況（見偵31225 卷第15頁）
    等一切情狀，就其所犯2 罪，分別量處如主文所示之刑，並
    就妨害公務罪部分，諭知易科罰金之標準，以資懲儆。
　㈩沒收：
　⒈扣案如附表編號一所示毒品咖啡包10 包，經鑑定後含第三級
    毒品4-甲基甲基卡西酮、芬納西泮成分，有桃園市政府警察
    局平鎮分局109 年12月14日平警分刑字第1090037520號函暨
    交通部民用航空局醫務中心毒品鑑定書為憑（見偵30976 卷
    第109-111 頁），均屬被告犯販賣第三級毒品而混合二種以
    上毒品未遂罪所查扣之違禁物，上開毒品之外包裝袋，與毒
    品難以析離，且無析離之實益，不問屬於犯罪行為人與否，
    均應依刑法第38條第1 項規定宣告沒收。至鑑驗用罄之毒品
    已滅失不復存在，毋庸為沒收之諭知。
　⒉扣案如附表編號二所示手機，則係被告用以聯絡販賣本案毒
    品咖啡包所用手機，應依毒品危害防制條例第19條第1 項規
    定，不論屬於犯罪行為人與否，宣告沒收。　
據上論斷，應依刑事訴訟法第299 條第1 項前段、第300 條，毒
品危害防制條例第4 條第3 項、第6 項、第9 條第3 項、第19條
第1 項，修正前刑法第135 條第1 項，刑法第2 條第1 項前段、
第11條、第25條第2 項、第38條第1 項、第41條第1 項，刑法施
行法第1 之1 條第1 項，判決如主文。
本案經檢察官丙○○提起公訴，檢察官蕭佩珊到庭執行職務。 
中　　華　　民　　國　　111  　年　　6 　　月　　9　　日
　　　　　　　　　刑事第十二庭  審判長法  官  張宏任
　　　　　　　　　　　　　　　　　　　法  官  陳華媚
　　　　　　　　　　　　　　　　　　　法  官  林姿秀
以上正本證明與原本無異。
如不服本判決應於收受判決後20日內向本院提出上訴書狀，並應
敘述具體理由。其未敘述上訴理由者，應於上訴期間屆滿後20日
內向本院補提理由書(均須按他造當事人之人數附繕本)「切勿逕
送上級法院」。 
        　　　　　　　　　　　　　　　書記官　羅鎰祥　　
中　　華　　民　　國　　111 　年　　6 　　月　　10　　日
附表：
編號                品項及數量 處理情形  一 外包裝為紫紅色、內裝黃色粉末之咖啡包共10包，實稱毛重73.7390公克（含10袋10標籤1 膠帶），淨重60.5180公克，取樣1.1406公克，餘重59.3774公克，檢出第三級毒品4-甲基甲基卡西酮、芬納西泮成分（見偵31225 卷第57頁；偵30976 卷第111 頁）。 應沒收。  二 iPhone手機1 支，含門號0000000000號SIM卡1 張，螢幕碎裂（見偵30946 卷第42頁）。 應沒收。 
附錄論罪科刑之法條：
毒品危害防制條例第4條
製造、運輸、販賣第一級毒品者，處死刑或無期徒刑；處無期徒
刑者，得併科新臺幣3千萬元以下罰金。
製造、運輸、販賣第二級毒品者，處無期徒刑或10年以上有期徒
刑，得併科新臺幣1千5百萬元以下罰金。
製造、運輸、販賣第三級毒品者，處7年以上有期徒刑，得併科
新臺幣1千萬元以下罰金。
製造、運輸、販賣第四級毒品者，處5年以上12年以下有期徒刑
，得併科新臺幣5百萬元以下罰金。
製造、運輸、販賣專供製造或施用毒品之器具者，處1年以上7年
以下有期徒刑，得併科新臺幣1百50萬元以下罰金。
前五項之未遂犯罰之。
毒品危害防制條例第9條
成年人對未成年人販賣毒品或犯前三條之罪者，依各該條項規定
加重其刑至二分之一。
明知為懷胎婦女而對之販賣毒品或犯前三條之罪者，亦同。
犯前五條之罪而混合二種以上之毒品者，適用其中最高級別毒品
之法定刑，並加重其刑至二分之一。
修正前中華民國刑法第135 條　　
對於公務員依法執行職務時，施強暴脅迫者，處三年以下有期徒
刑、拘役或九千元以下罰金。　
意圖使公務員執行一定之職務或妨害其依法執行一定之職務或使
公務員辭職，而施強暴脅迫者，亦同。　
犯前二項之罪，因而致公務員於死者，處無期徒刑或七年以上有
期徒刑；致重傷者，處三年以上十年以下有期徒刑。